# 电网公司补偿的入账问题

提问人：teamo0319 时间：2017-12-27 19:23:31
陈版您好，请教一个问题。 由于地区电力企业电力供应过剩，且响应环保号召，地区电网公司因此限制该地区火力发电企业日常生产，此过程中电网公司有绝对话语权； 作为补偿，电网公司根据整个地区的统筹核算，每个月从非火电企业征收一定金额的补偿款，且将此部分款项每个月分配给该地区的火电企业，预期之后年度仍将收到此补偿，其中的征收比率，分配金额均全权由电网公司决定。 此处，作为收到该补偿款项的火电企业，应将此部分补偿作为“主营业务收入”，还是作为“其他业务收入”，或者能否作为“其他收益”进行核算。

回答人：chenyiwei
建议作为其他收益处理。

提问人：teamo0319 时间：2017-12-27 21:45:40
能听下您的建议这样入账的依据吗

回答人：chenyiwei
该金额与上网电量无关，不是提供商品或服务收取的对价。电网公司此举实际上在一定程度上是在履行政府职能，平衡各方利益，所以类似于收到的财政资金。